# 关于共享充电宝租赁的判断

提问人：lzl1205 时间：2022-05-20 09:55:00
老师，您好！ A充电宝提供方与B商场签订“资源合作”协议，由A提供充电设备及收款系统，拥有充电设备的所有权并负责维修更换且承担因充电设备上所发生的风险，B商场仅提供合适的位置（且非固定）；A提供方每月以收款系统中所有支付成功的订单为结算依据，80%分成给B商场。
问题 1 ：A与B的协议中是否包含租赁？根据新租赁准则中首先识别租赁资产，协议中由于B商场提供的场地为“非固定”，即可判断协议中不存在指定的已识别资产，是否正确？ 问题 2 ：
如果判断不包含租赁，此协议中A提供方和B商场分别如何确认收入？从协议内容看，A提供方应为主要责任人，判断其将充电宝提供顾客使用也不存在指定的已识别资产，即不属于租赁。那么A提供方应按总额法确认100%服务收入，B商场按金额法20%确认服务收入，是否正确？
问题 3 ：如果B商场提供固定的场地，存在已识别资产。A提供方能是否够获得已识别资产所产生的几乎全部经济利益？协议中80%分成给B商场，是否符合资产供应方因使用资产所产生的部分现金流量作为对价，该现金流量仍应视为客户因使用资产而获得的经济利益的一部分？如果符合，A提供方在合同期能够主导已识别资产对其产生控制，即判断此业务为租赁业务？

回答人：chenyiwei
1 、可以这样理解。但要考虑：B商场可供安放共享充电宝的地方是否只有这一处？若是，则事实上仍包含租赁。
2 、可以这样理解。
3 、仅仅分成比例不影响“A提供方能是否够获得已识别资产所产生的几乎全部经济利益”的判断。这里的经济利益是指扣除租金后的剩余经济利益。